# 请教：资产重组及业务合并并表问题

提问人：oshistone 时间：2011-06-22 17:01:22
个人观点： 1 、无需编备考 2 、如果拟上市主体为C，而又将AB纳入的话，并表是避不开的 3 、不可以，但可以先进行处置，转至C名下，再进行确权 4 、A公司为集体企业的话，还是先改制吧，按资产评估值入账。

回答人：chenyiwei
基本赞同，但是楼主的第一个问题不明确，还是需要先明确一下问题，再来看是否需要编制备考的问题。